# 【请教陈版】债券基金属于权益工具还是债务工具

提问人：ljj567567 时间：2022-06-17 10:38:18
请问市面上常规的债券基金属于权益工具还是债务工具，能大概解释一下为什么吗？另外货币基金呢？

回答人：chenyiwei
这些基金份额，或者有存续期限限制，或者可以开放赎回，严格来说都不符合权益工具定义（对其发行方而言），因而不能指定为以公允价值计量且其变动计入其他综合收益的金融资产。对投资方而言只能作为以公允价值计量且其变动计入损益的金融资产，列报为交易性金融资产或者其他非流动金融资产。